---
title: "Análisis de encuesta de salarios SG"
format: html
eval: true
engine: knitr
---

## Librerías requeridas

Para crear documentos políglotas en Quarto se requieren 3 cosas:

1. En la parte de config de `YAML` arriba, especificar la propiedad `engine: knitr`.
2. En un 1er bloque de R, instalar e importar la librería `reticulate`. 
3. En un 1er bloque de Python, importar tus librerías necesarias para tu documento.

### Librerías de R

```{r}
library(reticulate)
library(rmarkdown)
library(htmltools)
```

### Librerías de Python

```{python}
import pandas as pd
```

## Carga de datos

En el repo de [nuestro capítulo anterior](https://github.com/xuxoramos/salarios-notebook) limpiamos los datos antes de convertir todas las columnas a tipos de datos categóricos, ordinales o booleanos, dado que el modelo que queríamos correr es un _RandomForestClassifier_, y el algoritmo subyacente de búsqueda de _scikit-learn_ requiere que nuestros datos sean "transformables" a numérico.

Vamos a tomar los datos justo en el momento **ANTES** de hacer esta transformación. En el notebook anterior guardamos estos dataframes como CSV, y los estamos pasando a este nuevo documento de Quarto.

```{python}
df_22 = pd.read_csv('df_22_final.csv')
df_21 = pd.read_csv('df_21_final.csv')
df_20 = pd.read_csv('df_20_final.csv')

df_22
```

Y vamos a realizar las transformaciones, pero en R, para mostrar las capacidades políglotas de Quarto.:

```{r}
reticulate::py$df_22
```

## Equation

Use LaTeX to write equations:

$$
\chi' = \sum_{i=1}^n k_i s_i^2 * 2
$$
